臺灣新北地方法院刑事判決
110年度訴字第1227號
公  訴  人  臺灣新北地方檢察署檢察官
被      告  許杰琳



                    （現另案於法務部○○○○○○○○○執行中）
指定辯護人  本院公設辯護人  湯明純  
上列被告因違反毒品危害防制條例案件，經檢察官提起公訴（11
0年度偵字第13642號），本院判決如下：
    主  文
甲○○犯如附表主文欄所示各罪，各處如附表主文欄所示之刑及沒
收。有期徒刑部分，應執行有期徒刑拾壹年。
    事  實
一、甲○○明知甲基安非他命係毒品危害防制條例第2條第2項第2
    款所規定之第二級毒品，非經許可，不得販賣，竟意圖營利
    ，基於販賣第二級毒品之犯意，各於如附表編號1、2所示時
    間、地點及交易內容，販賣第二級毒品甲基安非他命與乙○○
    。嗣經警於民國110年3月15日16時10分許，在桃園市○○區○○
    ○路0段000號旁巷弄查獲乙○○持有第二級毒品甲基安非他命
    （驗餘淨重0.5546公克），再循線於同年月17日23時許，在
    新北市鶯歌區光明街36巷查獲甲○○持有第二級毒品甲基安非
    他命（驗餘淨重4.1603公克），而查悉上情。
二、案經桃園市政府警察局平鎮分局移送臺灣新北地方檢察署檢
    察官偵查起訴。
    理  由
一、證據能力：
　㈠按被告以外之人於審判外之言詞或書面陳述，除法律有規定
    者外，不得作為證據；被告以外之人於檢察事務官、司法警
    察官或司法警察調查中所為之陳述，與審判中不符時，其先
    前之陳述具有較可信之特別情況，且為證明犯罪事實存否所
    必要者，得為證據，刑事訴訟法第159條第1項、第159條之2
    分別定有明文。查就證人乙○○於警詢時之證述，此部分屬被
    告甲○○以外之人於審判外之陳述，為傳聞證據；又證人乙○○
    於本院審理中已到庭作證，且其於本院審理中之證述之待證
    事實部分，雖有部分有細微出入，但主要梗概仍與其於警詢
    時之證述約略一致，是此部分即與刑事訴訟法第159條之2規
    定不符，且既經被告及其辯護人爭執上開證人於警詢證述之
    證據能力（見本院卷第67頁），是此部分警詢之證述，因不
    符前揭傳聞證據得例外作為證據之規定，無證據能力，但尚
    得作為彈劾證據之用。
　㈡按被告以外之人於審判外之陳述，雖不符刑事訴訟法第159條
    之1至第159之4之規定，而經當事人於審判程序同意作為證
    據，法院審酌該言詞陳述或書面陳述作成時之情況，認為適
    當者，亦得為證據；又當事人、代理人或辯護人於法院調查
    證據時，知有第159條第1項不得為證據之情形，而未於言詞
    辯論終結前聲明異議者，視為有前項之同意，同法第159條
    之5第1項、第2項亦有規定。本案下述所引被告以外之人於
    審判外之陳述，經本院提示上開審判外陳述之內容並告以要
    旨，檢察官、被告及其辯護人均不爭執，亦未於言詞辯論終
    結前對該等審判外陳述之證據資格聲明異議（見本院卷第67
    頁、第142頁至第143頁），應視為被告已有將該等審判外陳
    述作為證據之同意，且經審酌各該供述證據作成之客觀情狀
    ，並無證明力明顯過低或係違法取得之情形，復為證明本案
    犯罪事實所必要，認為以之作為證據應屬適當，應有證據能
    力。
　㈢另本院後述所引用之其餘非供述證據，經本院依法當庭提示
    令其辨認外，復無證據足證係公務員違背法定程序所取得，
    且當事人亦未表示反對意見，而為證明本案犯罪事實所必要
    ，亦得作為本案證據。
二、認定事實所憑之證據及理由：
    訊據被告甲○○固坦承其與乙○○相識，該人為其臉書友人，惟
    矢口否認有何販賣第二級毒品犯行，辯稱：附表編號1該次
    ，乙○○是有先透過臉書Messenger通話問我是否剛出來，過
    的好嗎？及問我有無再玩甲基安非他命，我說沒有，因為我
    才剛報假出來，他就請我幫他問一下甲基安非他命的價錢，
    才會有相關之Messenger對話內容，卷附對話紀錄是我跟他
    之間的對話沒錯，但有部分都被乙○○刪剪掉了，不是完整的
    。當天他說要來找我，請我吃飯、喝飲料，但後來他並沒有
    來。另附表編號2該次，我並沒有與他聯繫，也沒碰面。本
    案是乙○○誣賴我的，他以前有追求過我不成才報復我云云。
    辯護人則為被告辯稱：證人乙○○於110年3月15日為警查獲持
    有第二級毒品甲基安非他命，倘若其供出毒品來源並因而查
    獲，可享有減刑之利益，故其證述內容攸關其自身訴訟利害
    ，其指述是否與事實相符，本值斟酌，且其於前後2次警詢
    所證述之交易毒品數量與價格並非一致，於本院審理中作證
    時亦有前後歧異之情形，不應逕採為不利被告之證據。又被
    告表示卷附Messenger對話內容並不完整，在通訊軟體卻有
    收回、刪除功能之情況下，該等對話並無法完全顯現被告與
    乙○○間之對話全貌，無法佐證證人乙○○指證實在。此外，被
    告既否認犯行，在無其他積極證據足資證明被告販賣第二級
    毒品牟利，請依罪疑惟輕原則，諭知無罪之判決云云。經查
    ：
　㈠被告曾使用臉書暱稱「徐穎藤」，並與乙○○為臉書友人，兩
    人間曾以臉書通訊軟體Messenger聯繫，卷附Messenger對話
    紀錄為其與乙○○間之對話等事實，業據被告供認在卷（見偵
    卷第27頁、第273頁至第275頁、本院卷第66頁至第67頁、第
    144頁至第150頁），且有關於臉書暱稱「徐穎藤」之主頁畫
    面及乙○○手機關於被告與乙○○2人間之Messenger對話紀錄照
    片，以及桃園市政府警察局偵辦毒品危害防制條例案Messen
    ger譯文表在卷可佐（見偵卷第87頁至第90頁、第113頁至第
    141頁），此節事實，首堪認定。其中與如附表編號1、2日
    期接近之相關對話內容，約略如下（照原對話內容記載，錯
    別字不予更正，下同）：
　　⒈附表編號1部分：
　    【3月12日22：07】
       乙○○：在那?
      【3月12日22：17】
       徐穎藤：怎？
       徐穎藤：？？
       乙○○：×1
               $?
       徐穎藤：2
       乙○○：實？
       徐穎藤：08
       乙○○：...
       徐穎藤：。。。
       徐穎藤：好啦！
       徐穎藤：第一次ˇ給足
       乙○○：（讚符號）
       徐穎藤：不多拿？
      【3月12日22：21】
　　   乙○○：手頭緊啊！過一陣吧！我都是固定月初才拿多的
       徐穎藤：（讚符號）
       徐穎藤：我在鶯歌。
       乙○○：哇靠...
       徐穎藤：恩恩
       徐穎藤：所以算2
       乙○○：那×2呢？
       徐穎藤：3600
       乙○○：確定？
       徐穎藤：只有這次
       乙○○：不會是打槍的吧！
       乙○○：（讚符號）。
       乙○○：住址給我。
       徐穎藤：不會！好的
       徐穎藤：鶯歌光明街36巷
       乙○○：好
       乙○○：我看一下地圖要多久
       徐穎藤：到了密我
       徐穎藤：你要2？
       乙○○：對
       徐穎藤：（讚符號）
       乙○○：真的有點距離。
       乙○○：最快30~50分鐘到
       徐穎藤：沒關係！我等你
       乙○○：（讚符號）
       徐穎藤：（讚符號）
      【3月12日23：04】
       徐穎藤：到哪？
       乙○○：拍夕菈
               剛洗完澡要出門了!
       徐穎藤：快哦！
       乙○○：好
       徐穎藤：（讚符號）
      【3月12日23：42】
       乙○○：快到了
       徐穎藤：巷口等
       乙○○：我領錢一下
       徐穎藤：（讚符號2個）
      【3月13日00：20】
       乙○○：欸欸欸
       徐穎藤：怎？
       乙○○：少一包吧
       徐穎藤：怎可能
       徐穎藤：看你車上
       徐穎藤：你那一包是ˋ碎的。
       徐穎藤：還是整個
       乙○○：哇靠...我只看到整個的
       乙○○：我在找找看。
       徐穎藤：怎可能
       徐穎藤：給你時我還摸到
　　　 徐穎藤：不可能拉！給你時還有在裡面，你在手上搖怎
       會不知道
      【3月13日00：40】
      （乙○○撥電話給徐穎藤，通話時間1分33秒）
    ⒉附表編號2部分：
      【3月14日15：56】
       徐穎藤：要不要?
       徐穎藤：新貨
      【3月15日03：26】
      （乙○○撥電話給徐穎藤，通話時間55秒）
       乙○○：（讚符號）
      【3月15日03：36】
      （徐穎藤撥電話給乙○○，通話時間1分9秒）
      【3月15日03：40】
      （徐穎藤撥電話給乙○○，通話時間42秒）
      【3月15日03：42】
      （乙○○錯過徐穎藤的視訊聊天）
       徐穎藤：30分到!
      【3月15日03：42】
      （乙○○撥電話給徐穎藤，通話時間10秒）
      【3月15日03：43】
      （乙○○錯過徐穎藤的視訊聊天2次）
      【3月15日03：55】
       乙○○：我在國小附近等妳。
      【3月15日04：08】
      （乙○○有一通來自徐穎藤的未接來電）
       徐穎藤：過來。
      【3月15日04：09】
      （徐穎藤撥電話給乙○○，通話時間21秒）
      【3月15日04：13】
      （徐穎藤撥給乙○○視訊通話1秒）
      【3月15日04：14】
      （乙○○撥電話給徐穎藤，通話時間55秒）
　㈡有關上開對話所指真意及相關過程為何，證人乙○○於偵訊及
    本院審理中分別證述如下：
　　⒈證人乙○○於偵訊時具結證稱：被告在3月12日對話中說「2
      」是指2公克甲基安非他命，我說「實？」是問實重，她
      說「08」是指實重0.8公克。「第一次給足」指她會給我2
      公克。「×2」是2公克。「3600」是2公克3600元。這次有
      交易成功，晚上11時在鶯歌光明街36巷，一手交錢一手交
      貨，我給他3600元，她給我2公克甲基安非他命。我忘了
      為何之前會在警詢中說是2000元買1公克，應該以對話紀
      錄為主。在3月13日對話中我說「少一包」，是指他原本
      要給我2包，但我只看到1包。12日交易時她是放在菸盒內
      給我。在3月14、15日她說「要不要新貨」，是問我要不
      要買甲基安非他命，15日凌晨4時我去找她拿甲基安非他
      命，我忘了拿多少，應該是1、2公克，1公克2000元，我
      過去找她沒別的事，都是拿甲基安非他命，這次一樣是在
      光明街36巷交易，一手交錢一手交貨。警詢時會講成6500
      元交易2公克，是在說3月17日我配合警察誘捕被告的那次
      ，該次只是假裝要買。我與被告無結怨結仇，沒有誣賴她
      等語（見偵卷第219頁至第221頁）。
　　⒉證人乙○○於本院審理中具結證稱：3月12日對話中，我問被
      告「×1」、「$?」，是在問她1公克甲基安非他命多少錢
      ，她回答「2」，是表示價格2000元；我問她「實」，她
      答「08」的部分，是指我問她實重多少，她表示甲基安非
      他命本體實重是0.8公克，加上袋子為1公克之意；後來我
      問她「那×2呢？」，她回答3600，是指2公克甲基安非他
      命的價錢是3600元，且從後續對話紀錄顯示，我有與被告
      見面並交易，因為我找她都在拿甲基安非他命而已，我於
      偵訊時所述為實在，從此部分之對話紀錄看起來這次我與
      被告就是以3600元交易2公克之甲基安非他命，我還記得
      半路中掉了1包，因為她把毒品放在菸盒裡面，她交給我
      後，我把菸盒丟掉了，我才會在對話中跟她反映有少1包
      毒品的情形。在3月14日對話中被告問我要不要新貨，後
      來並有通對話，是在討論毒品，從後來之對話紀錄看來我
      與被告有見面，我有去找她拿甲基安非他命，我有給她錢
      ，但給她多少不記得了，偵訊時所述之交易數量及金額為
      實在等語（見本院卷第129頁至第141頁）。
  ㈢證人乙○○前揭指證有下列補強證據可佐：
　　⒈觀諸證人乙○○前揭偵訊及本院審理中之證述可知，其均始
      終指證有於如附表編號1、2所示時、地有向被告購買甲基
      安非他命而進行毒品交易，且其前後證述之交易情節亦大
      致相符，雖其於本院審理中因時間間隔已久，而表示對於
      如附表編號2之交易毒品數量及金額有所遺忘，但經提示
      相關對話紀錄及其偵訊中之證詞，其亦證稱於偵訊時證述
      實在，故關於相關交易毒品數量及金額應以其於偵訊中所
      述為準，並採對被告有利之認定，即認定以2000元之對價
      交易1公克之甲基安非他命。況從被告與乙○○間於110年3
      月12日、13日之上開Messenger對話紀錄中，明顯可見乙○
      ○向被告詢問毒品數量及相對價格，被告亦陸續回應各毒
      品數量所對應價格及實重，且於對話中提供交易地點位置
      在「鶯歌光明街36巷」，並在雙方確認要以「2」即2公克
      甲基安非他命為交易標的後，被告尚向乙○○表示願意等乙
      ○○到場，更詢問其到達進度，在乙○○表示快到了之後，乙
      ○○即稱要先去領錢，此後亦見乙○○向被告表示毒品有少1
      包情形，被告還稱「不可能啦！給你時還有在裡面」等語
      ，均在在明示被告與乙○○間洽定毒品交易數量及對價等意
      思表示之過程，以及交易當時到場進度與事後討論交易毒
      品數量是否有缺之情狀，而顯可佐證證人乙○○指證其有與
      被告於如附表編號1所示時、地進行毒品交易為真。另觀
      諸被告與乙○○間於110年3月14日、15日間之上開Messenge
      r對話紀錄，雖未有如先前110年3月12日、13日在對話中
      明示買賣意思表示合致過程之情，但亦可見被告係先主動
      詢問「要不要？」、「新貨」之可疑對話，而被告於偵訊
      中亦供稱此係在向乙○○詢問要不要試吃看看其這邊的毒品
      好不好之意（見偵卷第274頁），堪認此部分確為涉及毒
      品內容之對談。其後雖因雙方係以語音通話等方式，而無
      法確認雙方所談內容為何，但亦可見被告有提到「30分到
      」，而乙○○回應「我在國小附近等你」，被告又回應「過
      來」等語，而可佐證雙方確有約定地點碰面之情。
　　⒉另觀諸乙○○之行動電話通訊數據上網歷程查詢紀錄（見偵
      卷第255頁至第260頁），乙○○於110年3月12日23時57分許
      至翌（13）日0時16分許通聯基地台位置，以及110年3月1
      5日3時48分許至同日4時30分許之通聯基地台位置，均坐
      落在新北市鶯歌區，而乙○○除上開2時段以外之110年3月1
      0日至16日之行動電話通訊數據上網之通聯基地台位置，
      均主要坐落在桃園市大園區，其餘亦坐落在同市桃園區、
      中壢區、八德區、大溪區或平鎮區，顯見乙○○平日活動區
      域乃以桃園市區為主，僅有於110年3月23時許至翌日0時
      許、110年3月15日3時許至4時許此2時段出沒在新北市鶯
      歌區，而被告當時正住於新北市鶯歌區，亦據其自認在卷
      （見本院卷第67頁），洽可佐證證人乙○○前揭指證其有於
      附表編號1、2所示時間特地前往被告指定之如被告曾於上
      開110年3月12日Messenger對話中之新北市鶯歌區光明街3
      6巷與被告碰面並進行毒品交易等情為真，被告辯稱此2次
      其並未與乙○○碰面云云，顯與事實不符，不足採信。
　　⒊又乙○○於110年3月15日16時10分許在桃園市○○區○○○路0段0
      00號旁巷弄為警查獲其持有第二級毒品甲基安非他命1包
      （下稱甲包甲基安非他命，驗餘淨重0.5546公克），乙○○
      即向警方表示該包毒品係其於同日4時許向被告購得，故
      乙○○即配合警方而向被告佯稱欲購買毒品，並約於110年3
      月17日23時許在新北市鶯歌區光明街36巷碰面，被告即徒
      步前來乙○○所駕車輛之副駕駛座車門旁，警方即向前盤查
      ，被告即手持乙○○交付之6600元，並另在乙○○副駕駛座車
      門手把上扣得被告所持有之甲基安非他命1包（驗餘淨重4
      .1603公克，下稱乙包甲基安非他命）等情，有桃園市政
      府警察局平鎮分局警員職務報告1份、110年3月17日現場
      查獲照片及錄影截圖畫面、乙○○手機內關於被告與其2人
      間於110年3月16日至17日之Messenger對話紀錄翻拍照片
      、臺北榮民總醫院110年4月16日北榮毒鑑字第C0000000號
      毒品成分鑑定書、110年4月30日北榮毒鑑字第C0000000號
      毒品成分鑑定書各1份、桃園市政府警察局平鎮分局平鎮
      派出所扣押筆錄及扣押物品目錄表共2份附卷可參（見偵
      卷第73頁至第77頁、第85頁至第86頁、第101頁至第111頁
      、第130頁至第141頁、第205頁、第241頁、第243頁至第2
      51頁）。則由乙○○於110年3月15日16時10分許即因持有甲
      包甲基安非他命為警查獲，並甫於查獲當下尚較不及深思
      熟慮及防備之際，即供稱甲包甲基安非他命是於同日稍早
      自被告處購得，則由此查獲情形亦可佐證證人乙○○前揭指
      證之可信性。另觀被告與乙○○間110年3月17日之Messenge
      r對話，被告先問乙○○「卻定數量了嗎？」，乙○○回應「4
      多少錢」，被告回稱「75」，並續問「現在來嗎」、「裝
      一起」、「分開」、「？」、「4裝一起」，乙○○回應「
      好」、「出發」，被告後又表示「拿好的又多給你」等語
      ，並參以同日稍後之被告即在乙○○車副駕駛座車門旁出現
      ，並持乙○○所交付之款項6600元及其自身所持之乙包甲基
      安非他命為警查獲，該乙包甲基安非他命之數量與包裝亦
      與對話內容吻合，堪認此次被告亦係欲出面與乙○○進行毒
      品交易。被告雖辯稱該6600元為乙○○欠其款項所因而交付
      之還款，乙包甲基安非他命只是自己要施用的云云，但此
      除與前述同日對話過程均無提到借款還款事宜不符外，亦
      無法合理解釋被告何以要攜帶並拿出乙包甲基安非他命與
      乙○○碰面，更與被告警詢中辯稱其曾跟乙○○借款1500元云
      云（見偵卷第28頁）之辯詞自相矛盾，足證被告此部分所
      辯顯不可採。是以從乙○○後續配合警方約與被告於110年3
      月17日在同一地點佯進行毒品交易，被告亦確實現身而持
      乙包甲基安非他命前去赴會，並收取乙○○所交付之金錢，
      亦可佐證證人乙○○證稱其先前毒品來源為被告堪屬信實，
      並非無中生有或杜撰虛構。
　　⒋綜合上述，證人乙○○雖係購毒者而處於與被告相對立之立
      場，然其於偵查中與本院審理中證述一致，並皆已具結擔
      保其證言屬實，而無甘冒偽證罪責風險入被告於罪之必要
      ，且其乃因甫交易不久後即為警調查，較不及防備及顧慮
      時即已指證甲包甲基安非他命係其向被告購得，且其證述
      內容，亦有其與被告間Messenger對話紀錄、行動電話通
      訊數據上網歷程查詢紀錄，桃園市政府警察局平鎮分局警
      員職務報告1份、110年3月17日現場查獲照片及錄影截圖
      畫面、前開臺北榮民總醫院毒品成分鑑定書、桃園市政府
      警察局平鎮分局平鎮派出所扣押筆錄及扣押物品目錄表以
      及查獲被告情境等跡證可資補強，足以採信，辯護人辯稱
      本案缺乏補強證據補強證人乙○○之指證云云，即非可採。
　㈣被告及辯護人其餘辯解不可採之理由：
　　⒈被告雖辯稱卷附其與乙○○間之Messenger對話紀錄是經過乙
      ○○刪減，並非完整，乙○○僅係向其詢問毒品交易行情價格
      ，與乙○○交易的另有其人，是其友人云云，但從前述有關
      附表編號1、2之對話紀錄內容可知，兩人對話均係針對對
      方所言予以回應，並無明顯突兀對話或牛頭不對馬嘴之處
      ，已難認有被告所述刪減對話之情形，且被告身為對話之
      一方，亦未提出其所謂之完整對話以實其說，自屬空言辯
      解，尚難憑採。再者，被告除直接與乙○○在對話中討論毒
      品數量及相對應價格如何計算，尚談及毒品之實重，更於
      對話中直接表明「我在鶯歌」、「鶯歌光明街36巷」、「
      到了密我」、「沒關係！我等你」、「巷口等」、「給你
      時我還摸到」、「給你時還有在裡面」、「要不要？」、
      「新貨」、「過來」等語，而明顯約定交易地點，並自承
      有給乙○○毒品，及主動詢問乙○○是否要新貨及要乙○○過來
      等顯然非單純討論毒品行情時會出現之對話，且皆係以被
      告自己為上開對話內動作之行為主體，與旁人無涉，是被
      告此部分辯解與對話紀錄顯有出入，無從採信。
　　⒉另被告雖辯稱乙○○可能係因曾追求其不成始出言誣陷云云
      ，而證人乙○○於本院審理中作證時亦不否認曾追求過被告
      ，惟另證稱此為很久以前的事，幾乎要忘了，與被告並無
      仇恨恩怨等語（見本院卷第136頁至第137頁），而否認有
      因此誣指被告，且從兩人對話內容，雙方口吻及對話內容
      均尚屬和氣，無明顯怨懟之情存在，無從推斷及佐證證人
      乙○○會因此誣指被告。另被告雖提出其與乙○○間之其他Me
      ssenger對話紀錄，於該對話中，乙○○對於被告抱怨假釋
      遭乙○○毀了，乙○○固表示「對不起唄」、「讓我想想辦法
      一下」、「那是警察言語的誘導他問我，是不是買來自己
      用的！我才說是的」等語（見偵卷第277頁），而欲證明
      證人乙○○前揭指證不實云云，但此部分之對話紀錄，僅足
      證證人乙○○有因出面作證一事而向被告道歉，並未見證人
      乙○○有承認自己證述內容有不實之處，且證人乙○○於偵查
      中對此具結證稱：此部分對話是被告交保出來後傳給我的
      ，說她被我害，但「買來自己用」是她自己講的，我說的
      「那是警察言語的誘導他問我，是不是買來自己用的！我
      才說是的」那句話的意思是指警察問我跟被告買是要幹嘛
      用的，我說自己用的。我確實是跟被告買的。我先前偵查
      中所述是說實話等語（見偵卷第289頁），而亦否認有證
      述不實之情，故被告此部分所提事證，仍不足推翻證人乙
      ○○證述之憑信性，被告所辯仍非可採。
　　⒊辯護人雖以證人乙○○於前後2次警詢時所述之毒品交易數量
      及價格有所出入，而欲以此彈劾證人乙○○證述之可信性云
      云，但被告與乙○○之間，除存有如附表編號1、2所示之毒
      品交易外，另尚存有110年3月17日乙○○與警方配合佯與被
      告進行之毒品交易情況，是此部分證詞之出入或係受雙方
      間另有其他次之毒品交易影響，產生混淆而誤述，此情並
      據證人乙○○於偵查中證述在卷，已如前述，故尚不能僅因
      此部分之細小瑕疵即推翻證人乙○○證述之可信性，故辯護
      人此部分所辯，亦非可採。
　㈤販賣毒品乃違法行為，交易雙方皆以隱匿秘密之方式而為，
    且毒品無公定價格，每次購買價量，隨時可能依雙方關係深
    淺、資力、需求量及對行情之認知、來源是否充裕、查緝是
    否嚴緊，購買者被查獲時供述來源對象之可能性風險等因素
    之評估，因而異其標準，機動調整，非可一概而論。販賣毒
    品之利潤所得，除經坦承犯行或價量俱屬明確者外，本難查
    得實情，是以除非別有積極事證，足認係以同一價量委託代
    買、轉售或無償贈與，確未牟利以外，尚難執此遽認非法販
    賣毒品之證據尚有不足。查被告為有智識程度之成年人，對
    於毒品交易為檢警機關嚴予取締之犯罪，法律就此亦有重典
    處罰乙節，並無不知之理，此由被告於本案行為前，即曾多
    次因施用毒品案件，經法院論罪處刑在案等情可為佐證，有
    臺灣高等法院被告前案紀錄表1份存卷可查（見本院卷第13
    頁至第頁），且被告與乙○○間之本案毒品交易均為有償交易
    等節，業經本院認定如前，復乙○○僅為被告之普通友人，並
    非至親，倘非被告可從中賺取差價或投機貪圖小利，豈有甘
    冒重典依購入價格轉售或代購之理，復本案又無其他積極事
    證，可認被告係以同一價量受委託代買、轉售或無償贈與毒
    品給乙○○，是參照前述說明，被告於如附表編號1、2所示之
    毒品交易，均具有從中獲利之意圖，亦堪認定。
　㈥綜上，本案事證明確，被告前開犯行均堪認定，皆應依法論
    科。另有關起訴書附表編號1、2原載之交易時間，經對照被
    告與乙○○各該毒品交易相關對話時間所顯示之乙○○到場赴約
    時間後，爰在不影響起訴事實同一性之情況下，另補充為如
    本判決附表編號1、2時間欄所示，併此敘明。
三、論罪科刑：
　㈠核被告甲○○就如事實欄一之附表編號1、2所為，均係犯毒品
    危害防制條例第4條第2項之販賣第二級毒品罪，共2罪；其
    各次意圖販賣而持有第二級毒品之低度行為，均為其各次販
    賣第二級毒品之高度行為吸收，不另論罪。被告上開共2次
    販賣第二級毒品犯行，犯意各別，行為互殊，應予分論併罰
    。
　㈡爰以行為人之責任為基礎，審酌被告無視於國家防制毒品危
    害之禁令，竟為牟利而恣意販賣毒品予他人，擴張毒害，應
    予非難，考量其販賣毒品對象人數單一，販賣數量及規模非
    鉅，兼衡其自述學歷國中肄業，因另案入監執行前在小吃店
    上班，與父母及2子同住，其中1子已成年當兵，另1子尚未
    成年之生活狀況（見本院卷第151頁），暨其犯罪動機及目
    的，被告否認犯行之犯後態度等一切情狀，各量處如附表編
    號1、2主文欄所示之刑，暨為貫徹罪刑相當及比例原則，使
    其輕重得宜，罰當其罪，以實現刑罰權之公平正義，參以其
    所犯之罪間罪質同一，販賣對象相同，擴張毒害之程度有限
    ，罪責重複非難之程度較高等整體綜合評價，定其應執行刑
    ，以資懲儆。
四、沒收之說明：
　㈠扣案之乙包甲基安非他命（驗餘淨重4.1603公克），經鑑驗
    後，檢出甲基安非他命成分等節，有臺北榮民總醫院110年4
    月30日北榮毒鑑字第C0000000號毒品成分鑑定書1份在卷可
    憑（見偵卷第205頁），屬違禁物，為被告甲○○於本案所犯
    如附表編號2之販賣第二級毒品犯行後所查獲之毒品，應於
    該次所犯之罪主文項下，依毒品危害防制條例第18條第1項
    前段規定，宣告沒收銷燬。另包裝前開甲基安非他命之外包
    裝袋1只，其上顯會餘留毒品之殘漬並難以析離，亦無析離
    之實益，應視同毒品之一部，併依同規定宣告沒收銷燬。至
    鑑驗耗用之毒品既已滅失，自毋庸宣告沒收。
　㈡如附表編號1、2所示毒品交易之對價金額，分別乃被告本案
    所犯2起販賣第二級毒品罪之犯罪所得，業經本院認定如前
    ，雖未扣案，仍均應依刑法第38條之1第1項前段、第3項規
    定，分別於上開所犯主文項下，宣告沒收，於全部或一部不
    能沒收或不宜執行沒收時，追徵其價額。
　㈢另被告於本院準備程序供稱，其所使用與乙○○聯繫對話之行
    動電話1支，已壞掉丟掉了等語（見本院卷第68頁），是該
    行動電話雖屬被告所有之供犯該部分犯行所用之物，但既已
    毀壞，且無證據證明上開物品迄今仍存而尚未滅失，即無從
    依毒品危害防制條例第19條第1項規定宣告沒收。
據上論斷，應依刑事訴訟法第299條第1項前段，毒品危害防制條
例第4條第2項、第18條第1項前段，刑法第11條、第51條第5款、
第38條之1第1項前段、第3項，判決如主文。　　
本案經檢察官丙○○提起公訴，檢察官劉家瑜到庭執行職務。
中　　華　　民　　國　　111 　年　　2 　　月　　15　　日
                  刑事第九庭    審判長法　官  何燕蓉

　　                                  法  官  林翊臻
　　
　　                                  法  官  林米慧
上列正本證明與原本無異。
如不服本判決，應於判決送達後20日內敘明上訴理由，向本院提
出上訴狀 (應附繕本) ，上訴於臺灣高等法院。其未敘述上訴理
由者，應於上訴期間屆滿後20日內向本院補提理由書「切勿逕送
上級法院」。
                                      書記官　林惠敏　　　　　　　　　　　　　　　　
中　　華　　民　　國　　111 　年　　2 　　月　　16　　日
附錄本案論罪科刑法條全文：
製造、運輸、販賣第一級毒品者，處死刑或無期徒刑；處無期徒
刑者，得併科新臺幣3千萬元以下罰金。
製造、運輸、販賣第二級毒品者，處無期徒刑或10年以上有期徒
刑，得併科新臺幣1千5百萬元以下罰金。
製造、運輸、販賣第三級毒品者，處7年以上有期徒刑，得併科
新臺幣1千萬元以下罰金。
製造、運輸、販賣第四級毒品者，處5年以上12年以下有期徒刑
，得併科新臺幣5百萬元以下罰金。
製造、運輸、販賣專供製造或施用毒品之器具者，處1年以上7年
以下有期徒刑，得併科新臺幣1百50萬元以下罰金。
前五項之未遂犯罰之。
附表：
編號 交易對象 時間 地點 毒品交易內容（新臺幣） 主文 1 乙○○ 109年3月12日23時42分後之不久時許 新北市鶯歌區光明街36巷 甲○○販賣甲基安非他命（重量約2公克）與乙○○，並收取3,600元款項。 甲○○販賣第二級毒品，處有期徒刑拾年參月，未扣案之犯罪所得新臺幣參仟陸佰元沒收，於全部或一部不能沒收或不宜執行沒收時，追徵其價額。 2 乙○○ 109年3月15日4時8分後之不久時許 同上 甲○○販賣甲基安非他命（重量約1公克）與乙○○，並收取2,000元款項。 甲○○販賣第二級毒品，處有期徒刑拾年貳月，扣案之甲基安非他命壹包（驗餘淨重肆點壹陸零參公克）及包裝上開毒品之外包裝袋壹只，均沒收銷燬；未扣案之犯罪所得新臺幣貳仟元沒收，於全部或一部不能沒收或不宜執行沒收時，追徵其價額。